【裁判字號】    89,易,2507
【裁判日期】    891220
【裁判案由】    傷害
【裁判全文】
臺灣桃園地方法院刑事判決                        八十九年度易字第二五七號
    公  訴  人  臺灣桃園地方法院檢察署檢察官
    被      告  丁○○
    選任辯護人  趙建和
右列被告因傷害案件，經檢察官提起公訴（八十九年度偵字第一三四三０號），本院
判決如左：
        主  文
丁○○無罪。
        理  由
一、公訴意旨略以：被告丁○○於民國八十九年二月十九日，在桃園縣龍潭鄉上林村
    溝西四十一號前，與乙○○因細故發生爭執，竟基於傷害之故意，駕車衝撞乙○○，乙○○因閃避該車而跌坐在地，致受有右腹、左膝多處傷之傷害，因認其涉
    犯刑法第二百七十七條第一項之傷害罪嫌。
二、按犯罪事實應依證據認定之，無證據不得推定其犯罪事實，刑事訴訟法第一百五
    十四條定有明文。又認定不利於被告之事實，須依積極證據，苟積極證據不足為
    不利於被告事實之認定時，即應為有利於被告之認定，更不必有何有利之證據，
    最高法院三十年上字第八一六號著有判例可資參照。
三、經核公訴人認定被告丁○○右揭犯罪，無非係以右揭事實業據告訴人乙○○指訴
    歷歷，並有證人戊○○○、丙○○、甲○○證述屬實及診斷證明書一紙在卷可憑
    ，為其主要論據。訊據被告丁○○則堅決否認右開事實，辯稱：伊在案發日下午
    兩點多聽到告訴人用鋼筋敲砸伊停在桃園縣龍潭鄉上林村溝西四十一號前廣場的
    車，伊趕忙進到車內要把車子開走，但是停放車輛的廣場有很多人，而且該廣場
    不是很寬敞，所以伊必須作很多次的倒車及迴車才能把車子開走，此時告訴人仍
    奮力地砸伊之車子引擎蓋及前擋風玻璃，因為告訴人鋼筋向伊車之前擋風玻璃砸
    過來，伊本能地舉起右手來要保護伊之頭，因伊之前就做過倒車之動作，當時正
    準備往前，腳踩在油門上，告訴人之鋼筋打過來，伊才不小心踩油門過多，車子
    就直接往斷崖的地方衝過去，伊並沒有撞到告訴人，告訴人是在伊之車子旁邊打
    伊之車子之前擋風玻璃，否則事發突然，告訴人不可能閃得掉等語。經查：證人
    戊○○○於八十九年九月廿九日偵訊時係證稱「元宵節那日，他們有爭吵，我見
    勳（即告訴人乙○○）拿鐵絲敲政（即被告丁○○）車子之車頂，比原子筆粗一
    點之狀，後我見政在門口站著，之後我就不清楚了。後來聽到碰一聲，只見車子
    陷下去，勳從地上爬起來，就靠近問有無受傷，其答沒有關係，以後之事我就不
    知道了。（告訴人）馬上就站起來，身上並無見到血，衣服髒了。」，丙○○於
    該日偵訊時則證稱「聽到爭吵很大聲，我見勳拿攪金紙之鐵條敲政之車蓋，見勳
    敲得很大聲，政就出來，兩人生氣爭吵，政就上車想離開，要退車，我有見其退
    車約半個車身，第一次退沒有成功，好像有退第二次，我不記得勳站在車子何處
    ，並無見到其發生情形就進去了，只聽到一陣油門之聲音，撞到樹，只見勳跌坐
    在草樹叢身上有泥土等，有聽勳說其胸口痛，只見跌坐車子旁邊，車子尾後，過
    程我無見到，我只聽勳說政要開車撞我，還好我有跳開，並沒有撞到我，真好運
    。」，證人甲○○則於該日偵訊時證稱伊之機車放在被告車子後面，見被告車子
    後退二米半至三米間，再往前，此時告訴人走至車前，被告之車速及衝撞力不算
    差地往前開，伊有看見告訴人拿燒金紙之鐵線敲打被告之車子，伊無見到告訴人
    從被告車上滾下來，只看到告訴人在車下。由上可知，證人戊○○○、丙○○、
    甲○○於偵訊時均證稱沒有目擊告訴人為被告開車衝撞之經過，至多亦僅看見被
    告有將車倒退及告訴人倒在被告車旁而已，反而該三證人均證述告訴人有拿攪拌
    金紙之鐵絲敲打被告之車子，因之，該三證人之上開證言非惟不足證述告訴人之
    指訴即屬實在，反而印證被告所辯因告訴人拿鐵條打伊之車子，伊亟欲離開，因
    廣場空間不足，伊必須先行倒車，然告訴人繼續拿鐵條打伊之車子並朝伊之車之
    前擋風玻璃揮擊，伊情急之下誤踩油門，才衝下駁坎等語，事屬有此可能。再查
    ，證人甲○○於本院審理時又證稱伊之機車本停放在被告車子的右手邊，後來伊
    看到被告走出來要離開，因伊之機車放在被告車子的右手邊，被告無法移動其之
    車子，伊就把機車移到八十九年度偵字第一三四三０號卷第三十一頁圖示的荔枝
    樹邊，伊要牽機車時，告訴人站在被告車子的左前方，伊將機車牽到荔枝樹的旁
    邊停放時，就突然看到被告將車倒退三至五公尺的距離，然後再往前開，被告就
    連人帶車摔到斷崖下，告訴人如何被被告撞到伊沒看到，伊有看到告訴人從斷崖
    邊往廣場爬過來，伊是第一個過去問告訴人怎麼了，戊○○○是後來才過去，告
    訴人向伊說沒有關係，但沒有告訴伊被被告撞的過程等語，其之證言與偵查時之
    證詞大致相符，另亦可見案發之後除證人甲○○係第一個過去詢問告訴人有無受
    傷者，其他之人則均係後來才過去詢問告訴人，然即連證人甲○○亦無目擊本件
    案發之經過，遑論他人，因之，告訴人果否係遭被告蓄意衝撞、如何衝撞，證人
    甲○○乃至其他之人均無目擊。又查證人甲○○於本院證稱桃園縣龍潭鄉上林村
    溝西四十一號前廣場約僅可停放七、八輛車，當時廣場上除被告之自用小客車外
    ，尚有停放另一輛自用小客車，且該廣場當場尚有擺放祭祖用的金爐、銀爐各一
    個，告訴人亦自承當時還有親友多人在廣場上燒紙錢，而依證人甲○○所繪附於
    八十九年度偵字第一三四三０號卷第三十一頁之圖示，被告之車輛後方即放置金
    爐、銀爐各一，在此等囿小之空間內，被告欲先倒車，再急速前進，猛力衝撞告
    訴人，致告訴人於告訴狀中所指訴之「被撞至車頂上而翻滾落下」，而在衝撞過
    程中又能精準地不撞及無辜，則事屬無此可能；告訴人若因被告所駕車輛狠力衝
    撞而「被撞至車頂上而翻滾落下」，則何以其僅受有如診斷證明書上所載之傷勢
    即右腹五Ⅹ一公分、左膝三公分Ⅹ一公分、二公分Ⅹ一公分之擦傷？並如證人甲○○所稱其尚能自斷崖下自行爬起？又告訴人、證人甲○○均稱案發當時告訴人
    係立於被告車輛之左前方，而非正前方，則告訴人何以竟能被被告所駕車輛撞擊
    至車頂？被告之車輛為何反而係跌落右前方之斷坎下？況告訴人亦屢稱證人戊○○○係被告之繼母，對被告不奉養其父之行，感到非常不齒，則戊○○○亦核無
    目擊被告故意駕車衝撞告訴人，而故稱沒有目擊案發經過之偽證迴護被告之可能
    。此外，復查無其他積極證據，足以證明被告有何公訴人所指右開犯行，被告犯
    罪尚屬不能證明，衡諸首開法條及判例要旨，自應依法諭知無罪之判決。
據上論斷，應依刑事訴訟法第三百零一條第一項，判決如主文。
本案經檢察官呂理銘到庭執行職務
中      華      民      國      八十九    年    十二    月      廿      日
                                臺灣桃園地方法院刑事第一庭
                                      法  官    曾  雨  明
右正本證明與原本無異。
如不服本判決，應於判決送達後十日內向本院提出上訴狀( 應附繕本 )，上訴於
臺灣高等法院。
                                      書記官    戴  育  萍
中        華        民        國   八十九   年    十二    月    廿六    日


司法院資訊處製作；財團法人民間司法改革基金會備份。
